臺灣高雄地方法院民事裁定　　　　　　　100年度抗字第141號
抗　告　人　王心蓉
相　對　人　藍亮卿
上列抗告人因與相對人間本票裁定事件，對於中華民國100 年6
月3 日臺灣高雄地方法院100 年度司票字第1544號裁定提起抗告
，本院裁定如下：
    主  文
抗告駁回。
抗告程序費用壹仟元由抗告人負擔。
    理  由
一、抗告意旨略以：如附表所示之本票4 紙（下稱系爭本票）係
    民國89年間所簽發，依票據法第22條之規定，相對人之請求
    權已罹於3 年之消滅時效，抗告人自得爰引民法第144 條第
    1 項規定拒絕給付，原裁定遽予准許相對人之聲請，認事用
    法顯有違誤，爰依法提起抗告，求為廢棄原裁定等語。
二、按執票人向本票發票人行使追索權時，得聲請法院裁定後強
    制執行，票據法第123 條第2 項定有明文。又本票執票人依
    票據法第123 條規定，聲請法院裁定許可對發票人強制執行
    ，係屬非訟事件，此項聲請之裁定，及抗告法院之裁定，僅
    依非訟事件程序，以審查強制執行許可與否，並無確定實體
    上法律關係存否之效力。本票發票人所提之時效抗辯，既屬
    實體法律關係存否之抗辯，抗告法院於該非訟程序中自不得
    審酌，且非訟事件之裁定，得不經言詞辯論，抗告人提出時
    效抗辯，相對人或亦有時效中斷事由而不及主張，有礙其防
    禦之實施，故抗告法院不得審酌其時效抗辯。系爭本票上必
    要記載事項如已具備，其付款期限並已屆至者，則法院裁定
    准予強制執行，即無不當，抗告法院應裁定駁回抗告（台灣
    高等法院99年度法律座談會參照）。
三、本件相對人主張：伊執有抗告人於89年5 月29日所簽發之系
    爭本票，並免除作成拒絕證書，詎屆期提示未獲付款，依票
    據法第123 條聲請裁定許可強制執行等情，已據提出本票4
    紙為證，原裁定予以准許，即無不合。抗告人以前揭理由提
    起抗告，所稱縱使屬實，亦係實體上之爭執，應於相對人持
    本裁定聲請強制執行時，由抗告人另行依強制執行法第14條
    之規定提起債務人異議之訴，以資解決，本件非訟程序不得
    加以審究，仍應為許可強制執行之裁定，是抗告人執前開理
    由提起抗告，為無理由，應予駁回。
四、又按非訟事件，依法應由關係人負擔費用者，法院裁定命關
    係人負擔時，應一併確定其數額；非訟事件程序費用之負擔
    ，有相對人者，準用民事訴訟法有關訴訟費用之規定，非訟
    事件法第24條第1 項及第21條第2 項定有明文。本件抗告業
    經駁回在案，依上開法條規定，本院應予確定訴訟費用額。
    茲因抗告人提起本件抗告，除繳納抗告費1,000 元外，未有
    其餘訴訟費用之支出。是以，本件應由抗告人負擔之訴訟費
    用額確定為1,000 元。
五、據上論結，本件抗告為無理由，依非訟事件法第46條、第21
    條第2 項、第24條第1 項，民事訴訟法第495 條之1 第1 項
    、第449 條第1 項、第78條，裁定如主文。
中    華    民    國   100    年    6     月    27    日
                  民事第三庭  審判長法  官  朱玲瑤
                                    法  官  李嘉益
                                    法  官  洪能超
以上正本係照原本作成。
如對本裁定抗告，須於裁定送達後10日內向本院提出抗告狀，並
繳納裁判費新台幣1,000 元。
中    華    民    國   100    年    6     月    27    日
                                    書記官  火秋予
┌───────────────────────────┐
│本票附表：                                            │
├──┬──────┬───────┬───┬─────┤
│編號│發   票  日 │票面金額      │到期日│ 票據號碼 │
│    │            │(新台幣）     │      │          │
├──┼──────┼───────┼───┼─────┤
│001 │89年5月29日 │1,250,000元   │未載  │No272013  │
├──┼──────┼───────┼───┼─────┤
│002 │89年5月29日 │1,200,000元   │未載  │No272014  │
├──┼──────┼───────┼───┼─────┤
│003 │89年5月29日 │400,000元     │未載  │No272015  │
├──┼──────┼───────┼───┼─────┤
│004 │89年5月29日 │300,000元     │未載  │No272016  │
└──┴──────┴───────┴───┴─────┘